【裁判字號】    89,自,584
【裁判日期】    900427
【裁判案由】    詐欺等
【裁判全文】
臺灣臺中地方法院刑事判決                          八十九年度自字第五八四號
    自  訴  人  丙○○
    被      告  乙○○
右列被告因詐欺等案件，經自訴人提起自訴，本院判決如左：
    主  文
乙○○無罪。
    理  由
一、自訴意旨略以：同案被告甲○○（業經本院於民國八十九年九月十五日以八十九
    年度自字第五八四號刑事判決判處有期徒刑四月，緩刑三年確定）於八十九年三
    月八日，明知己無還款能力，竟持被告乙○○所簽發如附表所示支票一紙，向自
    訴人偽稱係客票，而持向自訴人調借現金新台幣（下同）九萬八千元，自訴人不
    察因而陷於錯誤並如數交付借款予同案被告甲○○，詎屆票期，上開支票因存款
    不足及簽章不符而遭退票，幾經催討，均避不見面，自訴人始知受騙，因認被告
    乙○○涉犯刑法第三三九條第一項之詐欺取財罪等語。
二、按犯罪事實應依證據認定之，無證據不得推定其犯罪事實，又被告之犯罪不能證
    明者，應諭知無罪之判決，刑事訴訟法第一百五十四條及第三百零一條第一項分
    別定有明文。此項規定，依同法第三百四十三條之規定，於自訴程序亦準用之。
三、查同案被告甲○○以七千元之代價向不詳姓名之人購得如附表所示支票，並隱瞞
    此一事實而持向自訴人借款等情，固經本院先行審結，並判決同案被告甲○○有
    罪在案（八十九年度自字第五八四號），惟訊之被告乙○○堅決否認有何詐欺犯
    行，並辯稱：伊遭不明人士冒名開立如附表所示支票帳戶，該紙支票非伊簽發等
    語。經查：如附表所示被告乙○○名義之支票帳戶，乃係真實姓名年籍均不詳之
    成年男子，假冒被告乙○○之名義，向誠泰銀行大里分行申請開立，並領用空白
    支票五十張使用等情，除據被告乙○○提出遭冒名開戶之申請資料外，並有該冒
    名者向誠泰銀行大里分行申請開戶時所提供之「乙○○」名義身分證影本一紙在
    卷可參，該紙身分證之核發日期為八十五年一月三日補發，其上之照片與被告乙
    ○○本人面貌相較，前者臉型較圓、兩頰較豐腴，後者較為消瘦，二者並非同一
    人，又被告乙○○與誠泰銀行間，因上開支票帳戶所表彰之消費寄託及委任關係
    ，亦經本院以上開支票帳戶並非被告乙○○本人開立為由，判決消費寄託及委任
    關係不成立在案，有本院八十九年度中簡字第一六四三號民事判決一份在卷可稽
    ，足見被告乙○○本人確未在誠泰銀行大里分行申請開立上開支票帳戶，實係遭
    人冒名；再者，同案被告甲○○亦供承：其係向某不詳姓名之成年男子，以七千
    元之代價，購得如附表所示業經完成發票程序以被告乙○○名義為發票人之空頭
    支票（俗稱芭樂票）一紙，其並不認識被告乙○○等語（見本院八十九年七月二
    十六日審判筆錄），足證被告乙○○應無自訴人所指訴之共同詐欺犯行。此外，
    復查無其他任何積極證據，足資證明被告乙○○有何其他犯行，揆諸前開說明，
    不能證明被告乙○○犯罪，依法應為其無罪判決之諭知。
據上論斷，應依刑事訴訟法第三百四十三條、第三百零一條第一項，判決如主文。
中      華      民      國    九十      年      四      月    二十七    日
                                 臺灣臺中地方法院刑事第七庭
                                     法  官  林  宗  成
右正本證明與原本無異。
如不服本判決，應於判決送達後十日內向本院提出上訴狀，上訴於臺灣高等法院臺中
分院（須附繕本）。
                                      書記官
中      華      民      國    九十      年      四      月    二十七    日
附表：
┌────┬────┬──────┬─────┬──────┬─────┐
│  票號  │ 發票人 │   付款人   │   帳號   │   發票日   │   面額   │
├────┼────┼──────┼─────┼──────┼─────┤
│ＢＡ○○│ 乙○○ │誠泰銀行大里│三○一○○│八十九年四月│新台幣九萬│
│○七九五│        │分行。      │○四六八號│十五日。    │八千元。  │
│七號。  │        │            │。        │            │          │
└────┴────┴──────┴─────┴──────┴─────┘


司法院資訊處製作；財團法人民間司法改革基金會備份。
